【裁判字號】    97,簡上,74
【裁判日期】    971231
【裁判案由】    賭博
【裁判全文】
臺灣宜蘭地方法院刑事判決              97年度簡上字第74號
上  訴  人
即  被  告  甲○○
                      台中縣豐.
選任辯護人  柯士斌律師
            陳惠如律師
上列上訴人即被告因賭博案件，不服本院宜蘭簡易庭於中華民國
97年7月9日所為97年度宜簡字第233號第一審簡易判決（聲請簡
易判決處刑案號：臺灣宜蘭地方法院檢察署96年度偵字第3970、
3985、3986、4264、4270、4369、4418號，97年度偵字第144號
，97年度偵緝字第90號及移送併辦案號：臺灣臺中地方法院檢察
署97年度偵字第4416號），提起上訴，本院管轄之第二審合議庭
判決如下：
    主      文
上訴駁回。
    事實及理由
一、本件經本院管轄第二審之合議庭審理結果，認原審以被告甲
    ○○共同犯圖利聚眾賭博罪，而適用刑法第28條、第266條
    第1項前段、第268條前段、後段、第55條、第41條第1項前
    段、第38條第1項第2款，刑法施行法第1條之1第1項、第2項
    前段規定，逕以簡易判決判處被告甲○○共同犯圖利聚眾賭
    博罪，處有期徒刑四月，如易科罰金，以新臺幣一千元折算
    一日，扣案如附表一所示之物均沒收，經核認事用法並無不
    合，量刑亦稱妥適，應予維持，並引用附件第一審判決書所
    記載之事實、證據及理由。
二、被告上訴意旨略以「被告於82年間因涉世未深觸犯毒品案件
    ，經合併定應執行刑為有期徒刑十一年六月，於88年7月13
    日縮短刑期假釋出監，應於96年7月16日假釋期滿。於假釋
    期間，被告多年來均謹守本分，在夜市擺攤為生，亦按時向
    觀護人報到，從未違誤，96年4月間適友人江嘉裕從事職業
    賭博網站，邀被告為之看顧電腦，並處理對帳會計工作，月
    付新臺幣三萬餘元予被告，被告為求有穩定之收入，遂應允
    協助，迄96年10月5日為警查獲，並遭鈞院簡易庭判處有期
    徒刑四月。惟被告係於假釋期滿前三個月一時失慎犯下本案
    ，若因而遭撤銷假釋，刑期將長達八年之久，請審酌被告係
    一時失慮犯下本案，所犯係賭博輕罪，情節亦屬輕微，犯後
    亦坦承犯行深感悔悟，原審量刑實屬過重，爰請改判拘役之
    刑，或依刑法第61條之規定，法內施仁，諭知免刑，使被告
    免於囹圄，賜予被告再造恩典。」云云，惟按刑之量定，係
    原審法院得依職權自由裁量之事項，苟已斟酌刑法第57條各
    款所列情狀而未逾越法定刑度，即不得遽指為違法。本件情
    形，原審已敘明其係於斟酌「被告之素行、犯罪之動機、目
    的、手段、所生危害、參與犯罪之地位，暨犯後態度。」等
    一切情狀後，方酌情量處被告有期徒刑四月，如易科罰金，
    以新臺幣一千元折算一日，扣案如附表一所示之物均沒收之
    刑，本院認為原審之量刑業已斟酌刑法第57條各款所列情狀
    ，並未逾越法定刑度，且其量刑亦屬妥適，並無失之過重，
    本件被告僅憑己意對原審量刑職權之合法行使任意指摘「原
    審量刑過重」云云，顯屬無據。其次，被告所犯係刑法第26
    8條之圖利聚眾賭博罪，該罪法定刑為「三年以下有期徒刑
    ，得併科三千元以下罰金。」，其中並無拘役之刑，故上訴
    意旨請求改判拘役之刑，亦屬無稽。再者，圖利聚眾賭博行
    為乃法所嚴禁之行為，而賭博網站嚴重破壞社會治安，常使
    參與賭博者遭受鉅額損失，甚或產生家破人亡之悲劇，故檢
    、警查緝甚嚴等訊息，亦常見於大眾傳播媒體上，故為社會
    大眾所周知之事實，被告對於上情亦應知之甚詳，豈料被告
    明知自己仍於假釋期間內，竟不知檢束慎行，仍執意參與賭
    博網站之經營，從事看顧電腦、對帳、會計等工作，助長社
    會不良賭博風氣，影響社會治安非輕，且犯罪期間長達半年
    ，依其犯罪之情狀，顯無可憫之處，自無從援引刑法第59條
    規定酌減其刑之餘地，更無適用刑法第61條規定予以免刑之
    可能，故上訴意旨請求依刑法第61條規定改諭知被告免刑，
    亦非可採。
三、綜上所述，被告提起上訴，指摘原審判決量刑過重，請求從
    輕改判拘役之刑或諭知免刑，為無理由，應予駁回。
據上論斷，應依刑事訴訟法第455條之1第1項、第3項、第368條
、第373條，判決如主文。
本案經檢察官劉憲英到庭執行職務。
中    華    民    國    97    年    12    月    31    日
                  刑事第三庭審判長法  官  林惠玲
                                  法  官  鄧晴馨
                                  法  官  劉家祥
以上正本證明與原本無異。
本件不得上訴。
                                  書記官  劉謹翊
中    華    民    國    97    年    12    月    31    日
附錄本案論罪科刑法條全文：
中華民國刑法第266條
（普通賭博罪與沒收物）
在公共場所或公眾得出入之場所賭博財物者，處 1 千元以下罰金
。但以供人暫時娛樂之物為賭者，不在此限。
當場賭博之器具與在賭檯或兌換籌碼處之財物，不問屬於犯人與
否，沒收之。
中華民國刑法第268條
（圖利供給賭場或聚眾賭博罪）
意圖營利，供給賭博場所或聚眾賭博者，處 3 年以下有期徒刑，
得併科3千元以下罰金。
中華民國刑法施行法第1條之1
中華民國九十四年一月七日刑法修正施行後，刑法分則編所定罰
金之貨幣單位為新臺幣。
九十四年一月七日刑法修正時，刑法分則編未修正之條文定有罰
金者，自九十四年一月七日刑法修正施行後，就其所定數額提高
為三十倍。但七十二年六月二十六日至九十四年一月七日新增或
修正之條文，就其所定數額提高為三倍。


司法院資訊處製作；財團法人民間司法改革基金會備份。
